【裁判字號】    95,上易,736
【裁判日期】    950526
【裁判案由】    竊盜
【裁判全文】
臺灣高等法院刑事判決                 95年度上易字第736號
上  訴  人  臺灣板橋地方法院檢察署檢察官
被      告  丁○○
                    5樓之1
上列上訴人因被告竊盜案件，不服臺灣板橋地方法院，95年度易
字第223號，中華民國95年3月17日第一審判決（起訴案號：臺灣
板橋地方法院檢察署95年度偵字第256號），提起上訴，本院判
決如下：
    主  文
原判決撤銷。
丁○○共同連續攜帶兇器，毀越門窗，於夜間侵入住宅竊盜，累
犯，處有期徒刑壹年捌月。扣案之萬能鑰匙支、扳手壹支、鐵
尺壹支均沒收。
    事  實
一、丁○○前曾於民國92年間，因竊盜案件，經臺灣高等法院台
    中分院判處有期徒刑8月確定，並於93年7月15日縮刑期滿執
    行完畢。猶不知悔悟，竟基於意圖為自己不法所有之概括犯
    意，先於94年10月28日晚間8時許，持客觀可為兇器之扳手
    一支，破壞台北縣三重市○○街22號2樓鐵門門鎖後，侵入
    屋內竊取己○○所有之筆記型電腦一部、數位相機一台、手
    錶一支、戒指一只、MP3一台組及現金新台幣（下同）16000
    元，得手後逃逸，所竊得之物品除現金外，均變賣得款花用
    一空。警方於現場採得指紋，循線於94年12月21日13時40分
    ，在三重市○○路○段查獲；其復於94年12月3日晚上7時許
    （併辦意旨誤為9時許），與真實姓名年籍不詳之成年男子
    一人，基於意圖為自己不法所有之犯意聯絡，共同持客觀上
    足供兇器使用之器具，破壞丙○○位於台北縣蘆洲市○○路
    74號2樓之住處門鎖後，侵入屋內竊取丙○○所有之身分證
    、機車駕照、中國信託商業銀行信用卡、中國國際商業銀行
    信用卡、日盛國際商業銀行信用卡、台北富邦商業銀行信用
    卡各一張，手錶六只及甲○○○○所有之日本國駕照一張等
    物，得手後逃逸。嗣為警持原審法院核發之搜索票於95年1
    月18日上午7時40分許，至丁○○住處6樓（五樓加蓋部分）
    搜得上開失竊之物而查獲。其復於94年12月20日上午7時許
    ，在台北縣蘆洲市○○路269巷3之2號夏夏叫釣蝦場內，趁
    店員不注意時，持其所有之客觀上具有危險性，足供兇器使
    用之萬能鑰匙一把，撬開夏夏叫釣蝦場所有而放置該處之投
    籃遊戲機的投幣箱，竊得機內現金新臺幣（下同）2千元，
    得手後花用完畢。又承前概括犯意，於94年12月21日凌晨2
    時30分許，在臺北縣三重市○○街永福公園前，利用乙○○
    未將鑰匙取下之際，竊取乙○○所有放置在該處之車牌號碼
    FA-4058號自用小客車。嗣於94年12月21日凌晨2時45分許，
    駕駛該車行經臺北縣三重市○○路○段123巷口時，經警攔阻
    盤查，欲棄車逃逸時遭警逮捕，因而查悉上情，並扣得丁○○所有，供犯罪所用之上開萬能鑰匙一支，及預備供犯罪所
    用之萬能鑰匙二支、扳手一支、鐵尺一支。
二、94年12月20日以後犯行案經訴由臺北縣政府警察局三重分局
    移送臺灣板橋地方法院檢察署檢察官偵查起訴；94年10月28
    日犯行經同署檢察官以95年度偵字第9237號移送本院併辦；
    94 年12月3日犯行經同署檢察官以95年偵字第7942號移送本
    案併辦。
    理  由
一、被告94年10月28日犯行，業據被告丁○○於警訊中直承不諱
    ，核與告訴人己○○之指訴相符，而留存在現場之指紋，經
    鑑定係被告之指紋，此有刑事警察局指紋鑑驗書一紙在卷可
    佐，此部分事證極為明確。94年12月3日犯行，業據被害人
    丙○○、甲○○○○於警訊中指訴綦詳，被竊物品並經警搜
    索扣得，有贓物認領保管單、扣押物品目錄表各乙紙在卷，
    丙○○並證稱鄰居有監視器，經調閱監視錄影資料，發現有
    二名頭戴安全帽男子涉嫌等語，是被告此部分事證亦極明確
    。94年12月20日以後犯行，業據被告丁○○於警詢及原審、
    偵審時坦承不諱（見256號偵查卷第11頁至第12頁、第35頁
    至第36頁；原審法院卷第20頁、第26頁至第27頁），且被告
    係駕駛上開自用小客車於上揭時、地為警查獲，亦有扣押筆
    錄及扣押物品目錄表各一件暨照片六幀附卷可稽，並有萬能
    鑰匙三支、扳手一支、鐵尺一支扣案可資佐證，另夏夏叫釣
    蝦場所有之上開籃遊戲機投幣箱有被撬開竊取現金、乙○○
    上開自用小客車有遭竊等情，分別據證人即夏夏叫釣蝦場員
    工戊○○、上開自用小客車之所有人乙○○於警詢中證述明
    確（見256號偵查卷第15頁至第16頁、第18頁），而上開自
    小客車亦據證人乙○○領回，亦有贓物認領保管單一紙在卷
    足參，可徵被告自白核與事實相符，此部分犯行亦甚明確。
    綜上，本件事證明確，被告犯行洵堪認定。
二、查被告94年12月20日持以犯罪所用之萬能鑰匙係類似一字起
    子，有綠色握柄，且尖端係斜彎，而呈銳利狀，已據被告於
    偵查及原審法院審理時陳述：「扣案犯罪工具照片中最右邊
    之萬能鑰匙是我犯罪所用」（見256號偵查卷第36頁）、「
    我有於94年12月20日拿偵卷第28頁照片一裡面綠色的那支起
    子去偷投籃遊戲機內的現金」（見原審法院卷第26頁）等語
    甚明，是該萬能鑰匙甚為堅硬、銳利，足以傷害人之身體，
    客觀上具有殺傷力，自係兇器之一種，被告持該兇器竊盜，
    核其所為，竊取己○○、丙○○、甲○○○○財物部分係犯
    刑法第321條第1項第1、2、3款之加重竊盜罪；其竊取釣蝦
    場財物部分，係犯刑法第321條第1項第3款之加重竊盜罪；
    其竊取乙○○汽車部分係犯刑法第320條第1項之普通竊盜罪
    。其竊取丙○○、甲○○○○財物部分與不詳成年男子一人
    共同為之，係共同正犯。其同時竊取丙○○、甲○○○○財
    物為想像競合犯，應從一重處斷。被告先後多次犯行，時間
    相接，手法相同，顯係基於概括之犯意為之，為連續犯，應
    論以攜帶兇器，毀越門扇，於夜間侵入住宅竊盜之一罪處斷
    。併辦部分雖未經起訴，惟檢察官移送併辦，認與起訴部分
    ，有連續犯裁判上一罪關係，本院得併予審理，應予敘明。
    被告有事實欄所載前科及執行情形，其於刑之執行完畢後，
    五年內再犯本罪，為累犯，應依法加重其刑。
三、原審因而予以論罪科刑，固非無見。惟原判決未及審酌併辦
    部分，自有未洽。檢察官上訴，執此指摘原判決不當，核有
    理由，自應由本院將原判決予以撤銷改判。爰審酌被告前已
    犯竊盜罪，素行非佳，正值青年，不思上進，一再為竊盜犯
    行，且持兇器行為，危害社會治安非輕等一切情狀，量處有
    期徒刑壹年捌月。扣案之萬能鑰匙三支、扳手一支、鐵尺一
    支均係被告所有，其中上開有綠色握柄之萬能鑰匙及扳手一
    支係供犯罪所用之物，其餘物品則係供被告預備犯罪所用之
    物，依刑法第三十八條第一項第二款規定，均併予宣告沒收
    。
四、被告經合法傳喚，無正當理由不到庭，爰不待其陳述，逕行
    判決。
據上論斷，應依刑事訴訟法第369條第1項前段、第364條、第299
條第1項前段、第371條，刑法第28條、第55條、第56條、第321
條第1項第1款第2款第3款、第47條、第38條第1項第2款，判決如
主文。
本案經檢察官黃全祿到庭執行職務。
中    華    民    國    95    年    5     月    26    日
                  刑事第十二庭  審判長法  官  蔡永昌
                                      法  官  施俊堯
                                      法  官  陳榮和
以上正本證明與原本無異。
不得上訴。
                                      書記官  劉麗芬
中    華    民    國    95    年    6     月    1     日
附錄：本案論罪科刑法條全文
中華民國刑法第321條第1、2、3款
犯竊盜罪而有左列情形之一者，處 6 月以上、 5 年以下有期徒
刑：
一  於夜間侵入住宅或有人居住之建築物、船艦或隱匿其內而犯
    之者。
二  毀越門扇、牆垣或其他安全設備而犯之者。
三  攜帶兇器而犯之者。
四  結夥三人以上而犯之者。
五  乘火災、水災或其他災害之際而犯之者。
六  在車站或埠頭而犯之者。
前項之未遂犯罰之。


司法院資訊處製作；財團法人民間司法改革基金會備份。
